臺灣新北地方法院板橋簡易庭民事裁定
111年度板簡字第823號
原      告  聯邦商業銀行股份有限公司


法定代理人  林鴻聯  
訴訟代理人  葉美伶  
            林書暐  
上列原告與被告蕭建勇等間請求塗銷所有權登記等事件，本院裁
定如下：
    主  文
原告應於本裁定送達5日內，補繳裁判費新臺幣1,260元，逾期不
補正，即駁回起訴。
    理  由
一、按提起民事訴訟者，應依民事訴訟法第77條之13規定繳納裁
    判費，此為必備之程式；起訴不合程式或不備其他要件，依
    其情形可以補正者，審判長應定期間命其補正，如未補正，
    法院應以裁定駁回之，民事訴訟法第249條第1項第6款定有
    明文。次按訴訟標的之價額，由法院核定。核定訴訟標的之
    價額，以起訴時之交易價額為準；無交易價額者，以原告就
    訴訟標的所有之利益為準。法院因核定訴訟標的之價額，得
    依職權調查證據，民事訴訟法第77條之1第1至3項亦有明定
    。另按撤銷權之形成權為訴訟標的，債權人行使撤銷權之目
    的，在使其債權獲得清償，故應以債權人因撤銷權之行使所
    受利益為準，亦即原則上以債權人主張之債權額，計算其訴
    訟標的價額，但被撤銷法律行為標的之價額低於債權人主張
    之債權額時，則以該被撤銷法律行為標的之價額計算。又所
    指債權包括消費款本金、利息及違約金在內，故應併計本金
    債權及至起訴時止之利息及違約金（最高法院97年度第1次
    民事庭會議決議意旨、臺灣高等法院109年法律座談會第17
    號提案研討結果參照）。
二、本件原告起訴請求撤銷被告間就新北市○○區○○段0000○號建
    物即門牌新北市○○區○○街000巷0弄00號建物(權利範圍6分之
    2)暨新北市○○區○○段0000地號土地(以下合稱系爭不動產)於
    民國110年11月17日所為買賣契約之債權行為暨於110年12月
    17日所為所有權移轉登記之物權行為，其主張債權額之訴訟
    標的價額，依前開說明，除債權額新臺幣（下同）61,528元
    ，應加計至訴訟繫屬日即111年2月11日之利息193,365元（
    計算式如附表），共計254,893元；又系爭不動產之交易價
    額為2,200,000元，此有內政部不動產交易實價查詢結果附
    卷可參，原告訴請撤銷法律行為標的之標的價額應核定為73
    3,333元（計算式：2,200,000元×2/6＝733,333元，元以下四
    捨五入)，顯高於原告所主張之債權總額，是以，本件訴訟
    標的價額應以原告所主張之債權總額254,893元，應徵第一
    審裁判費2,260元，扣除原告已繳納之裁判費1,000元，尚應
    補繳1,260元，爰依民事訴訟法第249條第1項但書規定，命
    原告於收受本裁定後5日內補繳上開費用，逾期未補正即駁
    回其訴，特此裁定。
四、依民事訴訟法第249條第1項但書，裁定如主文。
中　　華　　民　　國　　111 　年　　5 　　月　　2 　　日
                  臺灣新北地方法院板橋簡易庭
                            法  官  施函妤
以上正本係照原本作成。
本裁定關於核定訴訟標的價額部分得抗告；命補繳裁判費部分不
得抗告。
如不服本裁定，應於送達後10日內，向本庭提出抗告狀並表明抗
告理由，如於本裁定宣示後送達前提起抗告者，應於裁定送達後
10日內補提抗告理由書（須附繕本）。
中　　華　　民　　國　　111 　年　　5 　　月　　3 　　日
                            書記官  吳昌穆
附表：
編號 本金 期間 利率 總計 備註 （元以下四捨五入） 1 29,800元 92年5月17日至92年6月16日 18.25% 447元 29,800元×30日/365×18.25%   92年6月17日至104年8月31日 20% 72,794元 29,800元×4458日/365×20%   104年9月1日至111年2月11日 15% 28,841元 29,800元×2355日/365×15% 2 28,000元 93年1月16日至104年8月31日 19.71%  64,184元 28,000元×4245日/365×19.71%   104年9月1日至111年2月11日 15% 27,099元 28,000元×2355日/365×15% 合計    193,365元